# 证监会规定的这个公式是不是有问题？

提问人：mrlf 时间：2011-10-25 20:02:58
假设： 假设年初 1000 股，7.1增资 200 股。 年末股改，净资产折为 3000 股 按这个公式算是 2900 股。 按讲解上例子算应该是 2750 股按证监会公式：1000+1800+200 6/12=2900 按准则讲解： 折股比例： 3000/1200=2.5 1000 2.5+200 2.5 6/12=2750难道我的理解哪里有问题？？

回答人：chenyiwei
按准则理解的 2750 股比较合理。

提问人：mrlf 时间：2011-10-25 20:00:51
基本每股收益可参照如下公式计算：基本每股收益=P0÷S S= S0＋S1＋Si×Mi÷M0– Sj×Mj÷M0-Sk其中：P0为归属于公司普通股股东的净利润或扣除非经常性损益后归属于普通股股东的净利润；S为发行在外的普通股加权平均数；S0为期初股份总数；S1为报告期因公积金转增股本或股票股利分配等增加股份数；Si为报告期因发行新股或债转股等增加股份数；Sj为报告期因回购等减少股份数；Sk为报告期缩股数；M0报告期月份数；Mi为增加股份次月起至报告期期末的累计月数；Mj为减少股份次月起至报告期期末的累计月数 这个公式是不是有问题？貌似与准则讲解上举的例子不符！个人认为准则的比较有道理。

回答人：chenyiwei
这个规定与会计准则规定确有差异，确实是准则中的规定更全面和更有依据。但实务中计算每股收益多数还是按照该公式。

提问人：jxq425 时间：2012-10-21 16:31:55
回复 chenyiwei 的帖子
请教陈版，那实务中在计算比较期间每股收益的时候，是否还是按照准则讲解中的例子予以计算？

回答人：chenyiwei
IPO申报报表中的每股收益计算按照证监会发行部的规定；其他情况下按照会计准则规定。

提问人：zico9999 时间：2013-10-17 16:27:37
陈版：那么现在上市公司年报中披露的基本每股收益是按哪一家的公式来的呢？！

回答人：chenyiwei
一般按证监会的 9 号编报规则里的公式。不过一般情况下与会计准则中的公式的计算结果应不会有重大差异。

提问人：kxcpa 时间：2015-09-23 17:18:06
请教陈版，公式中“其中：P0为归属于公司普通股股东的净利润”，这个净利润仅指归属于母公司股东的净利润，还是站在公司整体角度上的包含少数股东损益的净利润？

回答人：chenyiwei
净资产收益率和每股收益都是站在母公司普通股股东的视角上计算的，所以为了计算每股收益和净资产收益率的目的，净资产和净利润中都分别不含少数股东权益和少数股东损益，以及归属于优先股股东或其他权益工具持有者的权益和损益。